【裁判字號】    97,抗,528
【裁判日期】    970414
【裁判案由】    假扣押
【裁判全文】
臺灣高等法院民事裁定                   97年度抗字第528號
抗  告  人  聯邦商業銀行股份有限公司
法定代理人  乙○○
代  理  人  甲○○
上列抗告人因與相對人王玲爵間假扣押事件，對於中華民國97年
3月月7日台灣桃園地方法院97年度裁全字第1182號裁定，提起抗
告，本院裁定如下：
    主  文
抗告駁回。
抗告訴訟費用由抗告人負擔。
    理  由
一、抗告意旨略以：相對人於民國97年起因信用卡帳款繳款逾期
    而遭抗告人催繳，且多次聯繫均失聯；另其信用已有瑕疵，
    於金融聯合徵信中心登錄之資料顯示已有強制停卡之紀錄，
    故伊聲請假扣押僅略稱為「迭經催促迄不償還」。又查相對
    人名下有不動產，且該不動產現未有查封註記，若待伊取得
    執行名義尚需一段時日，為恐相對人脫逃債務而將不動產移
    轉予他人致伊未能獲得清償，爰聲請假扣押，並願提供中央
    政府建設公債96年度甲類第一期登錄債券為擔保，聲明廢棄
    原裁定云云。
二、按依民事訴訟法第522條第1項、第523條第1項、第526條第
    1項、第2項規定，債權人就金錢請求或得易為金錢請求之請
    求，欲保全強制執行者，得聲請假扣押；假扣押非有日後不
    能強制執行或甚難執行之虞者，不得為之；請求及假扣押之
    原因應釋明之。前項釋明如有不足，而債權人陳明願供擔保
    或法院認為適當者，法院得定相當之擔保，命供擔保後為假
    扣押。其中民事訴訟法第526條第2項規定，係民國（下同）
    92年2月7日修正公布，同年9月1日起施行。依修正後之規定
    ，債權人聲請假扣押，應釋明其請求及假扣押之原因；需
    所為釋明如有不足，而債權人陳明願供擔保或法院認為適當
    者，始得定相當之擔保，命供擔保後為假扣押。若債權人就
    其請求及假扣押之原因未予釋明，法院尚且不得命供擔保後
    為假扣押（最高法院94年台抗字第665號裁定參照）。
三、經查抗告人就所認相對人究竟有何日後不能強制執行或甚難
    執行之虞之假扣押原因，僅泛稱為恐相對人將名下不動產移
    轉予他人致伊未能獲得清償云云，並未提出證據可供法院即
    時或嗣後（依證據之性質而定）調查以信其主張為真實，即
    未盡釋明之義務。抗告人既未釋明其聲請假扣押之原因，雖
    其陳明願供擔保，然與假扣押之要件並不相符，原法院據此
    裁定駁回抗告人所為假扣押之聲請，並無不合。抗告人提起
    抗告仍未提出證據釋明假扣押之原因，抗告意旨指摘原裁定
    不當，聲明廢棄，為無理由。
四、據上論結，本件抗告為無理由，依民事訴訟法第495條之1第
    1項、第449條第1項、第95條、第78條，裁定如主文。
中    華    民    國    97    年    4     月    14    日
                  民事第八庭
                      審判長法  官  劉勝吉
                            法  官  滕允潔
                            法  官  鄭威莉
正本係照原本作成。
不得再抗告。
中    華    民    國    97    年    4     月    15    日
                            書記官  李垂福


司法院資訊處製作；財團法人民間司法改革基金會備份。
